臺灣屏東地方法院刑事判決　　　　　　110年度交易字第252號
公　訴　人　臺灣屏東地方檢察署檢察官
被　　　告　曾順榮


上列被告因過失傷害案件，經檢察官提起公訴（110 年度偵字第
4389 號），本院判決如下：
    主  文
本件公訴不受理。
    理  由
一、公訴意旨如起訴書所載（如附件）。
二、告訴乃論之罪，告訴人於第一審辯論終結前，得撤回其告訴
    ；又告訴經撤回者，法院應諭知不受理之判決，且得不經言
    詞辯論為之，刑事訴訟法第238 條第1 項、第303 條第3 款
    、第307 條分別定有明文。
三、本案被告曾順榮因過失傷害案件，經告訴人李俊融告訴後（
    見偵卷第29頁），經檢察官提起公訴，認被告係犯刑法第28
    4 條前段之過失傷害罪，依同法第287 條前段之規定須告訴
    乃論。茲據告訴人於本案審理中具狀聲請撤回其告訴，有其
    出具之刑事撤回告訴狀在卷可按（見本院卷第53頁），揆諸
    前開說明，爰不經言詞辯論，逕為諭知不受理之判決。
四、據上論斷，應依刑事訴訟法第303 條第3 款、第307 條，判
    決如主文。
本案經檢察官葉幸眞提起公訴。
中    華    民    國   110    年    10    月    6     日
                  刑事第四庭  審判長法  官  黃柏霖
                                    法  官  李宛臻
                                    法  官  錢毓華
以上正本證明與原本無異。
如不服本判決應於收受判決後20日內向本院提出上訴書狀，並應
敘述具體理由；其未敘述上訴理由者，應於上訴期間屆滿後20日
內向本院補提理由書（均須按他造當事人之人數附繕本）「切勿
逕送上級法院」。
中    華    民    國   110    年    10    月    6     日
                                    書記官  郭淑芳
附件：臺灣屏東地方檢察署檢察官起訴書1 份。
--------------------------------------------------------
【附件】
臺灣屏東地方檢察署檢察官起訴書
                                     110年度偵字第4389號
    被      告  曾順榮
上列被告因過失傷害案件，業經偵查終結，認應提起公訴，茲將
犯罪事實及證據並所犯法條分敘如下：
        犯罪事實
一、曾順榮於民國109 年12月11日上午10時28分許，駕駛車牌號
    碼0000-00 號自用小貨車沿屏東縣竹田鄉美崙村忠崙路由西
    往東方向行駛至與中正路之交岔路口，原應注意汽車行駛至
    無號誌之交岔路口，支線道車應暫停讓幹線道車先行，而讓
    路標誌「遵2 」係設於視線良好交岔道路支線道之路口，用
    以告示車輛駕駛人必須慢行或停車，觀察幹線道行車狀況，
    讓幹線道車優先通行後認為安全時，方得續行，而依當時天
    候晴、日間自然光線、乾燥無缺陷、無障礙物之柏油路面且
    視距良好等情況，並無不能注意之情事，竟疏未注意及此而
    貿然通行前開交岔路口；適有李俊融騎乘車牌號碼000-0000
    號普通重型機車沿中正路由北往南方向行駛至前開交岔路口
    ，原應注意汽車行駛時，駕駛人應注意車前狀況，並隨時採
    取必要之安全措施，而依當時上開情況，並無不能注意之情
    事，竟疏未注意及此而亦貿然通行前開交岔路口，以致雙方
    見狀閃避不及，李俊融所騎乘前開機車之右側車身即遭曾順
    榮所駕駛前開汽車之左前車頭碰撞至人車倒地，李俊融因而
    受有頸部、背部挫傷、左手、左臀及雙腳多處挫傷及擦傷等
    傷害。嗣曾順榮於肇事後停留現場，於有偵查犯罪權限之機
    關或公務員尚不知何人肇事時，向據報到場處理之員警坦承
    肇事而自首，始循線查悉上情。
二、案經李俊融訴由屏東縣政府警察局潮州分局報告偵辦。
        證據並所犯法條
一、證據清單及待證事實：
┌───┬───────────┬─────────────┐
│編號  │證據清單              │待證事實                  │
├───┼───────────┼─────────────┤
│（一）│被告曾順榮於警詢及偵訊│1.被告固坦承有於上揭時地與│
│      │中之供述              │  告訴人李俊融發生前開行車│
│      │                      │  事故之事實，惟堅詞否認有│
│      │                      │  何過失傷害犯行，辯稱：伊│
│      │                      │  有讓車，是對方速度太快沒│
│      │                      │  看到伊，又逆向，才撞到伊│
│      │                      │  ，且對方根本沒受傷，對方│
│      │                      │  是要敲詐；伊沒有過失傷害│
│      │                      │  等語。                  │
│      │                      │2.被告警詢中已坦承知悉告訴│
│      │                      │  人因前開行車事故受傷之事│
│      │                      │  實。                    │
├───┼───────────┼─────────────┤
│（二）│證人即告訴人李俊融於警│證明證人李俊融有因本件行車│
│      │詢中之證述            │事故而受有前揭傷害之事實。│
├───┼───────────┼─────────────┤
│（三）│道路交通事故現場圖、道│1.證明本件行車事故發生後之│
│      │路交通事故調查報告表（│  現場情況。              │
│      │一）、（二）各 1 份、 │2.被告駕駛前開汽車行經無號│
│      │現場暨前開汽車與前開機│  誌交岔路口，設有讓字標誌│
│      │車之車損照片63紙、中華│  ，支線未讓幹線道車先行，│
│      │電信證號查詢汽車、機車│  為肇事主因。            │
│      │駕駛人資料、車號查詢汽│3.證明被告係考領大客車普通│
│      │車、機車車籍資料、交通│  駕駛執照之人之事實。    │
│      │部公路總局高雄區監理所│4.證明證人李俊融所騎乘前開│
│      │110 年6 月25日高監鑑字│  機車因遭逢本件行車事故，│
│      │第0000000000號函暨所檢│  以致右側車身明顯受損、前│
│      │附屏澎區車輛行車事故鑑│  蓋脫落，左側車身亦有明顯│
│      │定會屏澎區0000000 案鑑│  刮痕等事實。佐證證人李俊│
│      │定意見書各1 份        │  融因遭被告所駕駛前開汽車│
│      │                      │  左前車頭碰撞，以致人車倒│
│      │                      │  地，而證人李俊融亦因此跌│
│      │                      │  落地面以致身體受傷之事實│
│      │                      │  。                      │
├───┼───────────┼─────────────┤
│（四）│安泰醫療社團法人潮州安│證明證人李俊融因前開行車事│
│      │泰醫院普通（乙種）診斷│故而受有前揭傷害之事實。  │
│      │證明書                │                          │
├───┼───────────┼─────────────┤
│（五）│屏東縣政府警察局潮州分│證明被告於肇事後停留現場，│
│      │局交通分隊道路交通事故│於有偵查犯罪權限之機關或公│
│      │肇事人自首情形紀錄表1 │務員尚不知何人肇事時，向據│
│      │份                    │報到場處理之員警坦承肇事而│
│      │                      │自首之事實。              │
└───┴───────────┴─────────────┘
二、按汽車行駛至無號誌之交岔路口，支線道車應暫停讓幹線道
    車先行。又讓路標誌「遵2 」，用以告示車輛駕駛人必須慢
    行或停車，觀察幹線道行車狀況，讓幹線道車優先通行後認
    為安全時，方得續行。設於視線良好交岔道路支線道之路口
    。本標誌為倒三角形，白底、紅邊、黑色「讓」字。設於距
    離路口5 公尺內，道路交通安全規則第102 條第1 項第2 款
    、道路交通標誌標線號誌設置規則第59條第1 項、第2 項分
    別定有明文。查被告係考領大客車普通駕駛執照之人，對於
    上揭規定自不得諉為不知而應予遵守；且其既為具通常智識
    程度及相當生活經驗之成年人，依其能力，及當時天候晴、
    日間自然光線、乾燥無缺陷、無障礙物之柏油路面且視距良
    好等情況，並無不能注意之情事，詎於行經前開交岔路口時
    ，竟疏未注意前揭規定，未讓幹線道車優先通行而貿然通行
    前開交岔路口，並因此發生碰撞而肇事，堪認被告前開駕駛
    行為係有過失。又證人李俊融係因本件行車事故而受有前揭
    傷害，業如前述，足見被告之前揭過失行為與證人李俊融所
    受上開傷害結果間，具有相當因果關係。
三、核被告所為，係犯刑法第284 條前段之過失傷害罪嫌。又依
    卷附屏東縣政府警察局潮州分局交通分隊道路交通事故肇事
    人自首情形紀錄表所示，本件被告於肇事後停留現場，於有
    偵查犯罪權限之機關或公務員尚不知何人肇事時，向據報到
    場處理之員警坦承係上揭行車事故之肇事人而自首等情，應
    符合刑法第62條本文所規定自首之要件，請依法減輕其刑。
四、依刑事訴訟法第251條第1項提起公訴。
    此  致
臺灣屏東地方法院
中    華    民    國   110    年    7     月    30    日
                          檢  察  官   葉 幸 眞
本件正本證明與原本無異
中    華    民    國   110    年    8     月    5     日
                          書  記  官   張 健 興
所犯法條：
中華民國刑法第284條前段
因過失傷害人者，處 1 年以下有期徒刑、拘役或 10 萬元以下
罰金；致重傷者，處 3 年以下有期徒刑、拘役或 30 萬元以下
罰金。